# 请教陈版主，关于黄金租赁和黄金远期的会计处理

提问人：shinyhe2007 时间：2023-07-05 12:13:
A公司为用金（销售黄金）公司，公司在 2022 年 12 月 5 日与B银行签订借金协议借入黄金 100 公斤，借入价格 400 元/g，还金日为 2023 年 12 月 5 日，需要在还金日购入同等黄金归还。公司同时在2022 年 12 月 5 日与B银行签订了远期合同，约定在 2023 年 12 月 5 日能以 400 元的价格购入 100 公斤黄金的期货协议。请问在假设 2022 年末黄金价格为 430 元
1 、借金的分录为：
借：存货 4000 万
贷：交易性金融负债 4000 万
2 、期末
借：公允价值变动损益-借金 300 万
贷：交易性金融负债-借金 300 万
借：衍生金融资产-远期 300 万
贷：公允价值变动损益-远期 300 万
问题：请问借金部分的公允价值变动损益和远期合同的变动损益实质上为与同一银行的对手交易，标的和日期一致，风险敞口为 0 ，是否能够合并反映；对于资产负债段，交易性金融负债-公允价值变动和衍生金融资产-公允价值变动也是与同一银行的对手交易，标的和日期一致，风险敞口为 0 ，是否能够净额反应。

回答人：chenyiwei
虽然交易对手是同一银行，期限、数量、金额等也匹配，但如果其中两者或其中一项发生提前结算情况，则其结果就会不同于正常到期结算的结果。因此，除非两个事项在同一合同中签订，明确互为前提，同时到期结算，其中一项合同的权利义务不能单独结算或转让，否则还是应当分别确认资产和负债，其公允价值变动损益也不能抵销后以净额列示。